【裁判字號】    99,小上,5
【裁判日期】    990331
【裁判案由】    損害賠償
【裁判全文】
臺灣高雄地方法院民事裁定               99年度小上字第5號
上  訴  人  甲○○
被上訴人    乙○○
上列當事人間請求損害賠償事件，上訴人對於民國98年12月8 日
本院鳳山簡易庭98年度鳳小字第1285號第一審判決提起上訴，本
院裁定如下：
    主    文
上訴駁回。
第二審訴訟費用新臺幣壹仟伍佰元由上訴人負擔。
    理    由
一、按對於小額程序第一審判決之上訴，非以其違背法令為理由
    ，不得為之；又上訴狀內應記載上訴理由，表明下列各款事
    項：(一)原判決所違背之法令及其具體內容、(二)依訴訟資料可
    認為原判決有違背法令之具體事實，民事訴訟法第436 條之
    24第2 項、第436 條之25分別定有明文。所謂判決違背法令
    ，乃指判決不適用法規或適用不當，為同法第468 條所明定
    ，此亦為小額事件之上訴程序所準用（民事訴訟法第436 條
    之32第2 項參照）。故對小額訴訟程序之第一審判決提起上
    訴時，其上訴狀或理由書應具體指摘原判決有何不適用法規
    或適用法規不當之情形，並揭示該法規之條項或其內容；若
    係成文法以外之法則，應揭示該法則之旨趣；倘為司法院解
    釋或最高法院之判例，則應揭示該判解之字號或其內容；如
    依民事訴訟法第469 條第1 款至第5 款所列情形為理由時，
    其上訴狀或理由書應揭示合於該條款之事實（最高法院71年
    台上字第314 號判例參照）。如其上訴狀未依此項方法表明
    理由，其上訴即不合法，應駁回其上訴，同法第436 條之32
    第2 項準用第444 條第1 項前段亦有明文。
二、上訴意旨略以：本件傷害案是雙方拉扯互毆案件，上訴人確
    遭被上訴人毆傷，互毆起因是被上訴人佔用上訴人之騎樓，
    堆置骨灰罐及墓碑等殯葬用品，整日播放經文音樂，放任家
    犬狂吠，嚴重影響上訴人營業及生計，上訴人請被上訴人改
    善，被上訴人卻變本加厲，以致雙方口角互相拉扯。上訴人
    雖是逾期驗傷確造成左眼不永久之傷口，由醫院判定並開立
    診斷證明書為憑，並請傳訊處理員警，查明本件確係互毆事
    件，原審遽為上訴人敗訴之判決，顯係適用法規不當，明顯
    違背法令，爰依法提起本件上訴。並聲明原判決廢棄等語。
三、經查：上訴人之上訴所指述者均屬事實部分，既未具體指明
    原判決有何不適用法規或適用法規不當，或有民事訴訟法第
    469 條第1 款至第5 款所稱當然違背法令之情事，及符合該
    條款要件之具體事實，亦未能提出原審判決理由是否違反現
    行法律規定或其他法則之明確依據，職是，本件上訴尚難認
    謂已合法表明上訴理由，揆諸前揭說明，依首揭說明，應認
    其上訴為不合法。
四、復按於小額訴訟之上訴程序，法院為訴訟費用之裁判時，應
    確定其費用額，民事訴訟法第436 條之19第1 項、第436 條
    之32第1 項定有明文。本件第二審裁判費用為新台幣1500元
    ，應由上訴人負擔，爰併為裁定如主文第2 項所示。
五、結論：本件上訴為不合法，依民事訴訟法第436 之32第1 項
    、第2 項、第436 條之19第1 項、第444 條第1 項前段、第
    95條、第78條，裁定如主文。
中    華    民    國    99    年    3     月    31    日
                  民事第四庭  審判長法官  黃宏欽
                                    法官  郭文通
                                    法官  陳樹村
以上正本係照原本作成。
本裁定不得抗告。
中    華    民    國    99    年    4     月    2     日
                                  書記官  葉姿敏

司法院資訊處製作；財團法人民間司法改革基金會備份。
